---
title: "point_group"
author: "生井沢祥吾"
date: "2024-02-12"
output: html_document
---


### データの読み込み
```{r}
library(readr)
point_abcd <- read_csv("../data/point_abcd.csv")
point_a <- read_csv("../data/point_A.csv")
point_b <- read_csv("../data/point_B.csv")
point_c <- read_csv("../data/point_C.csv")
point_d <- read_csv("../data/point_D.csv")
#View(point_abcd)
```

--- 

## 分析に必要なライブラリの読み込み
```{r}
library(ggplotgui)#ggplot_shiny(exdataset)をコンソールに打ち込んで実行する
library(forcats)
library(GGally)
library(dplyr)
library(ggeffects)
library(tidyverse)
library(sjPlot)
```





---

# **仮説１：女性の方が男性よりポイントへの意識が強い。**

## 対立仮説(主張したいこと)
#### 女性の方が男性よりポイントへの意識が強い。

## 帰無仮説
#### 女性の方が男性よりポイントへの意識が強いというわけではない。


## 分析方法
#### 性別`Sex`を説明変数,消費者ポイント層`PointTypes`を応答変数として**ダミー回帰分析**を行いました。
- データ解析論Ⅰ第12講を参考に分析

## 欠損値の削除
```{r}
point_abcd_1 <- subset(point_abcd, Sex!=9)
```

## グラフの作成
```{r}
# The code below will generate the graph:
graph <- ggplot(point_abcd_1, aes(x = Sex, y = PointType)) +
  geom_point(stat = 'summary', fun.y = 'mean') +
  geom_errorbar(stat = 'summary', fun.data = 'mean_se', 
                width=0, fun.args = list(mult = 1.96)) +
  theme_bw()
graph

```

## 分析結果の出力(ダミー回帰分析)
```{r}
marhap_model <- lm(PointType ~ Sex, data = point_abcd_1)# lm(応答変数~説明変数, data = 対象のデータ)
summary(marhap_model)
```

### 分析結果の表
```{r}
library(sjPlot)
tab_model(marhap_model)
```

## 分析結果
#### ダミー回帰分析モデルによって女性にに比べて，男性の方がポイント感度が0.005高いことが示されたが、P値による妥当性の判定を５％水準にする場合、(t(830) = -0.121, p=0.9036)なので帰無仮説を棄却することはできなかった。**つまり、女性のほうが男性よりポイント感度が高いとは言えない。**

---

# **仮説２：居住地域によってポイント感度が異なる。（関東、中部、近畿、その他）**

## 対立仮説(主張したいこと)
#### 居住地域によってポイント感度が異なる。

## 帰無仮説
#### 居住地域によってポイント感度が異なるというわけではない。


## 分析方法
#### 居住地域`Region`を説明変数,消費者ポイント層`PointTypes`を応答変数として**ダミー回帰分析**を行いました。
- データ解析論Ⅱ第２講を参考に分析

## 欠損値の削除
```{r}
point_abcd_1 <- subset(point_abcd, Region!=9)
```

## グラフの作成
```{r}
graph <- ggplot(point_abcd_1, aes(x = Region, y = PointType, colour = Region)) +
  geom_point(stat = 'summary', fun.y = 'mean') +
  geom_errorbar(stat = 'summary', fun.data = 'mean_se', 
                width=0, fun.args = list(mult = 1.96)) +
  theme_bw()
graph
```

## 分析結果の出力(ダミー回帰分析)
```{r}
pointreg_model <- lm(PointType ~ Region, data = point_abcd_1)# lm(応答変数~説明変数, data = 対象のデータ)
pointreg_model
```

```{r}
summary(pointreg_model)
```

### 分析結果の表
```{r}
library(sjPlot)
tab_model(pointreg_model)
```

```{r}
anova(pointreg_model)
```

```{r}
library(pander)
pander(pointreg_model)
```


## 分析結果
#### １要因分散分析で居住地域によってポイント感度が異なるか調べた。P値による妥当性の判定を５％水準にする場合、(t(830) = -0.121, p=0.9036)なので帰無仮説を棄却することはできなかった。**つまり、女性のほうが男性よりポイント感度が高いとは言えない。**

---

# **仮説3：ポイント１０倍と購入時に５％分ポイント付与。**

## 対立仮説(主張したいこと)
#### 「ポイント〇〇倍」の表現のほうが「〇〇％分ポイント付与」のほうが購買意欲が高くなる。

## 帰無仮説
#### 「ポイント〇〇倍」の表現のほうが「〇〇％分ポイント付与」のほうが購買意欲が高くなるというわけではない。


## 分析方法
#### 消費者ポイント層`PointTypes`ごとに「ポイント〇〇倍」と「〇〇％分ポイント付与」のサンプル群に対してt検定を行いました。
- データ解析論Ⅰ第12講を参考に分析

## 列の追加
```{r}
point_a %>%
  mutate(MEAN_PointInt_A = mean(PointInt_A))

point_c %>%
  mutate(MEAN_PointInt_C = mean(PointInt_C))

point_b %>%
  mutate(MEAN_PointInt_B = mean(PointInt_B))

point_d %>%
  mutate(MEAN_PointInt_D = mean(PointInt_D))
```






### 各サンプル群の平均値(200)
```{r}
mean_int200 <- matrix(c(mean(point_b$PointInt_B), mean(point_c$PointInt_C)),
                         nrow = 1, byrow = T)
mean_int200
```
### でーたふれーむ化
```{r}
df_200 <- as.data.frame(mean_int200)
colnames(df_200) <- c("10倍","５％分")
rownames(df_200) <- c("mean")
pander(df_200)
```
## t検定
```{r}
vx=c(point_b$PointInt_B)
vy=c(point_c$PointInt_C)

var.test(x=vx,y=vy)
```

```{r}
bc_model<- t.test(x=vx,y=vy,var.equal=F,paired=F)
bc_model
```

```{r}
pander(bc_model)
```



### 各サンプル群の平均値(100)
```{r}
mean_int100 <- matrix(c(mean(point_a$PointInt_A), mean(point_d$PointInt_D)),
                         nrow = 1, byrow = T)
mean_int100
```
### でーたふれーむ化
```{r}
df_100 <- as.data.frame(mean_int100)
colnames(df_100) <- c("5倍","５％分")
rownames(df_100) <- c("mean")
pander(df_100)
```

### t検定
```{r}
vx=c(point_a$PointInt_A)
vy=c(point_d$PointInt_D)

ad_model<- t.test(x=vx,y=vy,var.equal=F,paired=F)
ad_model
```
### ニットでわかりやすく
```{r}
pander(ad_model)
```









### 各サンプル群の平均値（〇〇倍）
```{r}
mean_int5per <- matrix(c(mean(point_d$PointInt_D), mean(point_c$PointInt_C)),
                         nrow = 1, byrow = T)
mean_int5per
```
```{r}
df_5per <- as.data.frame(mean_int5per)
colnames(df_5per) <- c("100円で1P","200円で1P")
rownames(df_5per) <- c("mean")
pander(df_5per)
```


## t検定
```{r}
vx=c(point_d$PointInt_D)
vy=c(point_c$PointInt_C)

var.test(x=vx,y=vy)
```

```{r}
dc_model<- t.test(x=vx,y=vy,var.equal=F,paired=F)
```

### ニットでわかりやすく
```{r}
pander(dc_model)
```



















